臺灣橋頭地方法院民事裁定
111年度小上字第57號
上  訴  人  趙雲霞  
被上訴人    旺旺友聯產物保險股份有限公司


法定代理人  洪吉雄  
上列當事人間請求損害賠償(交通)事件，上訴人對於民國111年1
0月11日本院旗山簡易庭111年度旗小字第225號第一審判決提起
上訴，本院裁定如下：
    主  文
上訴駁回。
第二審訴訟費用新臺幣壹仟伍佰元由上訴人負擔。
    理  由
一、按，對於小額程序之第一審判決提起上訴，非以其違背法令
    為理由，不得為之；所謂判決違背法令，乃指判決不適用法
    規或適用不當，或有民事訴訟法第469條所列第1款至第5款
    事由，其判決當然為違背法令，民事訴訟法第436條之24第2
    項、第436條之32第2項準用第468條及第469條第1款至第5款
    分別定有明文。又當事人提起上訴，如依民事訴訟法第468
    條規定，而以判決有不適用法規或適用不當為上訴理由者，
    其上訴狀或理由狀應有具體之指摘，並揭示該法規之條項或
    內容，若係成文法以外之法則（習慣或法理），則應揭示該
    法則之旨趣，倘為司法院解釋或最高法院之判例，則應揭示
    該判解之字號或其內容；如依民事訴訟法第469條所列第1款
    至第5款事由提起上訴者，其上訴狀或理由狀應揭示合於該
    條款之事實，是上訴狀或理由狀如未依此項方法表明者，或
    其所表明者，顯與上開法條規定不相合者，即難認為已對原
    判決之違背法令有具體之揭示，其上訴自難認為合法（最高
    法院71年台上字第314號判例要旨參照）。如上訴人之上訴
    狀未依此項方法表明理由，其上訴即不合法，應駁回其上訴
    ，同法第436條之32第2項準用第444條第1項前段亦有明文。
二、上訴意旨略以：上訴人於民國109年10月26日下午6時30分許
    ，開車在高雄市○○區○○路000號公有停車場內倒車時，因視
    線不佳且車間距離又很近而不小心稍微擦撞車牌號碼0000-0
    0號自用小客車（下稱系爭汽車），車主說他的車是全險需
    報警方可保險理賠，並安慰說沒事，叫上訴人先照顧病人比
    較重要，之後一週上訴人打數通電話給車主，車主均不回應
    ，詎料之後隨即接到保險公司告上訴人之法院傳票，車主沒
    有第一時間告知何年月日，在那一家廠商維修，費用多少等
    ，上開情形上訴人一蓋不知，目前上訴人腳受傷無法工作，
    理賠上限為新臺幣5,000元等語。
三、經查，上訴人之上開上訴意旨，並未具體指明原判決有何不
    適用法規或適用法規不當，或有民事訴訟法第469條第1款至
    第5款所稱當然違背法令之情事，及符合該條款要件之具體
    事實，亦未能提出原審判決理由是否違反現行法律規定或其
    他法則之明確依據，故揆諸前揭說明，上訴人之上訴為不合
    法，應予駁回。
四、又於小額訴訟之上訴程序，法院為訴訟費用之裁判時，應確
    定其費用額，民事訴訟法第436條之19第1項、第436條之32
    第1項定有明文。本件第二審裁判費用為新台幣1,500元，應
    由上訴人負擔，爰併為裁定如主文第2項所示。
五、據上論結：本件上訴為不合法，依民事訴訟法第436之32第1
    項、第2項、第436條之19第1項、第444條第1項前段、第95
    條、第78條，裁定如主文。
中　　華　　民　　國　　111 　年　　11　　月　　30　　日

                  民事第一庭  審判長法　官　李怡諄

                                    法　官　吳保任

                                    法　官　郭文通

以上正本證明與原本無異。
不得抗告。
中　　華　　民　　國　　111 　年　　11　　月　　30　　日
                                    書記官　林香如